【裁判字號】    97,消債清,68
【裁判日期】    980206
【裁判案由】    聲請清算程序
【裁判全文】
臺灣高雄地方法院民事裁定            97年度消債清字第68號
聲  請  人  甲○○○○○○
                        號4樓.
上列聲請人因清費者債務清理事件聲請清算，本院裁定如下：
    主      文
聲請人甲○○○○○○自中華民國九十八年二月六日下午四時起
開始清算程序，並同時終止清算程序。
聲請程序費用新臺幣壹仟元由聲請人負擔。
    理      由
一、本件聲請意旨略以：聲請人前積欠寶華商業銀行股份有限公
    司（現為星展銀行）等11家金融機構信用卡、現金卡之消費
    借貸款項共計新臺幣（下同）691,844 元，因無法清償債務
    ，於民國96年間，依金融主管機關協調成立之中華民國銀行
    公會會員辦理消費金融案件無擔保債務協商機制，與全體債
    權銀行達成分期還款協議，同意自96年1 月起，分120 期，
    零率利，每月10日以前按期繳納5,151 元之方式償還。惟因
    聲請人名下財產僅有汽車1 部，擔任臨時清潔工，每月收入
    維薄，且須獨立扶養尚在就學中之3 名子女，而前夫已過世
    ，無力為其分攤扶養義務，加上聲請人罹患胰臟癌之重大傷
    病，醫療費用支出龐大，還須借貸應急，故僅勉力繳納至97
    年2 月止，即無法依上開協議償還，實有不能清償債務之情
    事，且聲請人於消費者債務清理條例施行後，亦依規定向最
    大債權銀行即星展銀行申請債務共同協商，惟該銀行於97年
    9 月9 日收受後，至同年10月10日已逾30日仍不開始協商，
    為此，爰依法聲請准予裁定清算等語。
二、按債務人不能清償債務或有不能清償之虞者，得依本條例所
    定更生或清算程序，清理其債務；債務人無擔保或無優先權
    之債務總額未逾1,200 萬元者，於法院裁定開始清算程序或
    宣告破產前，得向法院聲請更生；債務人對於金融機構因消
    費借貸、自用住宅借款、信用卡或現金卡契約而負債務，在
    聲請更生或清算前，應提出債權人清冊，以書面向最大債權
    金融機構請求協商債務清償方案並表明共同協商之意旨；自
    債務人提出協商請求之翌日起逾30日不開始協商，或自開始
    協商之翌日起逾90日協商不成立，債務人得逕向法院聲請更
    生或清算，消債條例第3 條、第42條第1 項、第151 條第1
    項、第153 條分別定有明文。次按，法院開始清算程序之裁
    定，應載明其年、月、日、時，並即時發生效力；債務人之
    財產不敷清償清算程序之費用時，法院應裁定開始清算程序
    ，並同時終止清算程序，消費者債務清理條例第83條第1項
    、第85條第1 項亦有明定。
三、經查，聲請人就其所主張上開債務、財產、收入、支出及家
    庭狀況等事實，業經提出財產歸屬資料清單、財團法人金融
    聯合徵信中心當事人綜合信用報告、財產及收入狀況說明書
    、95及96年度綜合所得稅各類所得資料清單、債權人清冊、
    債務協商請求書、臺灣郵政掛號郵件收件回執、協議書、無
    擔保債務還款計劃、收入切結書、勞工保險被保險人投保資
    料、奇美醫院柳營分院診斷證明書、協商還款紀錄、房屋租
    賃契約書、簡均翰高鳳高級工家職業學校代辦費、代收款及
    書籍費收據、簡綺瑩代收款明細、高雄縣鳳山市公所低收入
    戶證明書、鄭月華重大傷病卡、戶籍謄本、家族系統表、簡
    毓萱及簡均翰學生證、水電費收據、電信費用收據、門診收
    據等件為證，經核大致相符，堪信為真實。
四、本件聲請人現債務總額為691,844 元，名下財產僅有汽車1
    部，車齡已逾15年，幾無價值，而聲請人擔任臨時清潔工，
    收入有限，且因身體狀況不佳，尚須負擔3 名就學中之子女
    扶養費用及教育費用，依內政府社會司公布97年度臺灣省每
    月每人最低生活費用為9,829 元之標準，聲請人之收入狀況
    已無法負擔自己必要生活費用及扶養費支出，顯無餘款可供
    清償債務，則依聲請人現有資產狀況，堪認確有不能清償債
    務之情事甚明。此外，本件又查無聲請人有消費者債務清理
    條例第6 條第3 項、第8 條或第82條第2 項所定駁回清算聲
    請之事由存在，則聲請人聲請清算，應屬有據。又聲請人並
    無財產，已如前述，而其債權人有如星展銀行等11家金融機
    構，債務總額達691,844 元，足認聲請人之財產應不敷清償
    清算程序之費用，依上開規定，自裁定開始本件清算程序，
    並同時終止清算程序，爰裁定如主文。
中    華    民    國    98    年    2     月     6    日
                民事庭    法  官  謝雨真
以上證明與原本無異。
本裁定已於98年2月6日下午4時公告。
開始清算程序之裁定不得抗告，如不服同時終止清算程序之裁定
，應於裁定送達後10日內，以書狀向本院提出抗告，並繳納抗告
費新臺幣1千元。
中    華    民    國    98    年    2     月    6     日
                          書記官  鄭翠蘭


司法院資訊處製作；財團法人民間司法改革基金會備份。
